Minutes et répertoires du notaire Jean II CHAPELLAIN, 9 juillet 1610 - décembre 1623 (étude XXIV)
Archives nationales
- Minutes de Jean II CHAPELLAIN, 1610 - 1623; MC/ET/XXIV/298 - MC/ET/XXIV/359
  - Minutes. 1618, MC/ET/XXIV/305; registre
    - Constitution de rente par Louis Rozon, licencié en Lois, pour lui et pour ses frères, à Marguerite de L'Estoille, veuve d'Alexis Le Bon, sieur des Fourneaux, conseiller du roi, maître ordinaire en sa chambre des comptes, de 93 £. de rente moyennant 1500 £. Pièce jointe: supplique de Colombe Le Picart, veuve de François Boutet [Boutier], chevalier seigneur de Château d'Assier, fille et héritière de défunte Madeleine de L'Estoille, déposée le 24 avril 1656., 26 juillet 1618; MC/ET/XXIV/305; fol. IIII/C/XXXVIII
      L'Estoille, Marguerite de; Rozon, Louis; Le Bon, Alexis; Le Picart, Colombe; Boutet, François; L'Estoille, Madeleine de; Boutier, François
    - Ratification par Jean Gombauld, écuyer sieur de Chastenay, gentilhomme de la maison du Roi demeurant rue des Petits-Champs, à l'enseigne du Pied de biche, d'une vente faite par Noël Regnard, procureur au siège présidial de La Rochelle en vertu de la procuration qu'il lui a passée l'année dernière, d'une pièce de terre au gouvernement de La Rochelle, et quittance de 300 £. à maître Jean Ogier, sieur de La Moriniere, conseiller du Roi et garde des sceaux au présidial de La Rochelle., 27 juillet 1618; MC/ET/XXIV/305; fol. IIII/C/XLIIII
      procuration; acte de vente; quittance; Gombauld, Jean; Regnard, Noël; Ogier, Jean
    - Quittance de Pasquier Duval, maître serrurier rue Montmartre, paroisse Saint-Eustache à Claude Balifre, maître des enfants de la musique de la chambre du Roi, de 100 £. sur et en moins des travaux faits en une maison sur le rempart près de la rue des Bons-Enfants., 28 juillet 1618 - 27 septembre 1618; MC/ET/XXIV/305; fol. II/C/XV
      quittance; Duval, Pasquier; Balifre, Claude
    - Résignation par Charles Bourdonnay, maître aide du Pont de Mantes, actuellement sur son bateau flottant devant le quai du Louvre, en faveur d'Honoré Duval, son beau-fils, de son office de maître aide du Pont de Mantes, moyennant 150 £., ce qui est accepté par Jean Eustace et Simon Cannet, aussi maîtres aides du Pont de Mantes, 28 juillet 1618; MC/ET/XXIV/305; fol. IIII/C/XLV
      Bourdonnay, Charles; Duval, Honoré; Eustace, Jean; Cannet, Simon
    - Constitution par Philippe de Harlay, chevalier sieur et baron de Cézy, conseiller du Roi en ses conseils d'Etat et privé, gentilhomme ordinaire de sa chambre, demeurant à Cézy près de Sens, à présent logé à Paris, rue du Boulloir, maison du Bon puis, Eustache Le Boullanger, conseiller notaire et secrétaire du Roi et Guillaume Donc, secrétaire de feue la duchesse de Bar, se faisant forts d'Anne Dupuy, veuve de Jean de Harlay, mère de Philippe de Harlay, et de Marie de Bethune, femme de Philippe de Harlay, à Philippe Rouille. Déclaration et indemnité de Philippe de Harlay et de Guillaume Donc à Eustache Le Boullanger., 30 juillet 1618; MC/ET/XXIV/305; fol. IIII/C/L à IIII/C/LVIII
      déclaration; Harlay, Philippe de; Le Boullanger, Eustache; Donc, Guillaume; Dupuy, Anne; Harlay, Jean de; Harlay, Philippe de; Béthune, Marie de; Rouille, Philippe
    - Procuration de Nicolas Pons, docteur et avocat au Parlement de Toulouse, natif de Marseille, à présent logé à Paris rue d'Ecosse à Jean Fabre, bourgeois de Marseille son cousin et à André Compian, procureur au siège de la sénéchaussée de Marseille, pour poursuivre ses débiteurs., 1er août 1618; MC/ET/XXIV/305; fol. IIII/C/LXII
      procuration; Pons, Nicolas; Fabre, Jean; Compian, André
    - Constitution de rente par Louis Ruel, marchand boucher à Longpont, Fiacre Hardy vigneron en ladite paroisse de Longpont, et autres, contenant l'extrait baptistaire dudit Hardy, tiré des registres de l'église de la Sainte-Trinité de Montlhéry où il fut baptisé le 1er janvier 1592, signé de Le Blanc, prêtre chapelain de l'église de la Sainte-Trinité de Montlhéry, 9 août 1618; MC/ET/XXIV/305; fol. IIII/C/LXXII
      constitution de rente; Ruel, Louis; Hardy, Fiacre; Le Blanc (M.)
    - Vente par Nicolas Crequyn, parcheminier demeurant à Poissy, se faisant fort de Nicole Charpentier, sa femme, à Charles Charpentier, bourgeois de Paris, de tout le droit successif provenant de défunt Nicolas Charpentier, pêcheur à engins à Poissy., 14 août 1618; MC/ET/XXIV/305; fol. IIII/C/IIII/XX/XIIII
      acte de vente; Crequyn, Nicolas; Charpentier, Nicole; Charpentier, Charles; Charpentier, Nicolas
    - Transport par Thomas Aubery, écuyer sieur de La Roche, archer des gardes du corps du Roi sous la charge du marquis de La Force, et Agnès Pignolle, sa femme, auparavant veuve de Vincent Hamelin, lieutenant du guet à Paris, demeurant rue d'Orléans, d'une rente qui a été constituée à ladite Pignolle par François Gohory, 1er huissier ordinaire du Roi et Madeleine Pignolle sa femme, le 27 novembre 1612 (devant Demas et Sébastien Chappellain); f° suivants: transport d'Etienne Pignolle, bourgeois de Paris, et quittance, 19 août 1618; MC/ET/XXIV/305; fol. IIII/C/IIII/XX/XVIII
      quittance; Aubery, Thomas; Pignolle, Agnès; Hamelin, Vincent; Gohory, François; Pignolle, Madeleine; Pignolle, Etienne
    - Déclaration de Charlotte Catherine de Villequier, veuve de Jacques d'Aumont, chevalier, et de Nicolas Jacquinot, Premier valet de garde-robe de Roi ayant la charge des clefs de coffres, demeurant rue du Coq chez le menuisier du Roi, paroisse Saint-Germain-l'Auxerrois, qui a fait don le 18 janvier 1596 comme propriétaires des deniers qui proviendront de la vente des offices de contrôleurs et débardeurs de foin, pour les 2/3, l'autre tiers appartenant à Jean de Galteau, Premier valet de chambre du Roi et Pierre Arnault, Premier valet de garde-robe de Sa Majesté, 19 août 1618; MC/ET/XXIV/305; fol. V/C/V
      acte de vente; déclaration; Jacquinot, Nicolas; Villequier, Charlotte Catherine de; Aumont, Jacques d'; Galteau, Jean de; Arnault, Pierre
    - Transport et vente par Marguerite d'Aumont, épouse de François de Chalancon, à Henry de Balsac, chevalier et Louise Luillier, son épouse, de la terre et seigneurie de Dun-le-Palteau en la sénéchaussée de la Marche qui lui fut vendue par adjudication. Cette vente faite moyennant 106 000 £. qui devront être payées aux différents créanciers de ladite dame. A la suite: Mention des quittances fournies à Charlotte-Catherine de Villequier, veuve d'Aumont., 27 août 1618 - 18 février 1622; MC/ET/XXIV/305; fol. V/C/XVII
      acte de vente; quittance; Aumont, Marguerite d'; Chalancon, François de; Balsac, Henri de; Luillier, Louise; Villequier, Charlotte Catherine de
    - Quittance de rachat par Philippe Danet, maître orfèvre à Paris, rue Jean le Lointier à Jean Zamet, chevalier, sieur de Billy, conseiller du Roi en ses conseils d'Etat et privé, maître de camp du régiment de Picardie, capitaine et intendant des bâtiments du château de Fontainebleau comme héritier de défunt Guillaume Le Clerc, conseiller du Roi, Premier président en sa cour des Monnaies, ledit Jean Zamet, absent, représenté par Nicolas de Laistre., 29 août 1618; MC/ET/XXIV/305; fol. V/C/XXV
      quittance; Zamet, Jean; Leclerc, Guillaume; Delaistre, Nicolas
    - Plusieurs actes entre François Hervé, marchand de drap de soie bourgeois de Paris, demeurant rue au Feure, paroisse Saint-Eustache et Emmanuel de Crussol duc d'Uzès, pour remboursement d'argent prêté ou de marchandises fournies les 3, 5 et 7 septembre 1618., 3 septembre 1618 - 7 septembre 1618; MC/ET/XXIV/305; fol. V/C/XXX à V/C/LII
      Hervé, François; Crussol, Emmanuel de
    - Obligation de Emmanuel de Crussol, duc d'Uzès, pair de France, capitaine de 100 hommes d'armes des ordonnances du Roi, comte de Crussol, Prince de Soyon chevalier d'honneur de la Reine, capitaine et lieutenant de sa compagnie, et Claude des Hebrardz dame de Saint-Suplice, son épouse, demeurant à Paris, rue de l'Arbre-Sec et de François Herve, marchand de drap de soie bourgeois de Paris, envers Charles Le Tellier, conseiller du Roi et auditeur en la chambre des Comptes, de 12 000 l. en prêt. A la suite 13 nov. 1621: Remboursement d'Herve qui a eu constitution de rente de Emmanuel de Crussol, 3 septembre 1618; MC/ET/XXIV/305; fol. V/C/XXX
      obligation; indemnité; Hervé, François; Crussol, Emmanuel de; Des Hebrardz, Claude; Le Tellier, Charles
    - Obligation de Emmanuel de Crussol, duc d'uzés, prince de Soyon, chevalier d'honneur de la Reine et capitaine de 200 hommes d'armes de ses ordonnances, et Claude des Hebrardz, dame de Saint-Sulpice, son épouse, demeurant à Paris en leur hôtel rue de l'Arbre-Secet de François Desteing, écuyer, envers Pierre de Reignac, écuyer, gentilhomme ordinaire de la chambre du Roi, de 760 l. en prêt. Indemnité dudit Desteing à Emmanuel de Crussol, 5 septembre 1618; MC/ET/XXIV/305; fol. V/C/XXXVI; XXXVII
      obligation; indemnité; Crussol, Emmanuel de; Des Hebrardz, Claude; Desteing, François; Reignac, Pierre de
    - Bail d'une maison ayant pour enseigne le Paradis par Robert de Saint Jean, marchand drapier bourgeois de Paris, pour 5 ans, à Martin Paillet, maître cordonnier, du corps de logis de derrière dépendant d'une rue Saint-Honoré où demeure Albin Du Carnoy, maître orfèvre et valet de chambre du Roi, et appartenant à Cornille Rogier, aussi orfèvre et valet de chambre du Roi. Ce bail moyennant 250 £. par an, 6 septembre 1618; MC/ET/XXIV/305; fol. V/C/XLI
      bail; Saint-Jean, Robert de; Paillet, Martin; Du Carnoy, Albin; Rogier, Cornille
    - Quittance de François Herve, Marchand de drap de soie bourgeois de Paris rue au Feure, à Emmanuel de Crussol, duc d'Uzès, pair de France, capitaine de 100 hommes d'armes des ordonnances du roi, comte de Crussol, prince de Soyon, chevalier d'honneur de la reine, capitaine et lieutenant de sa Compagnie et Claude des Hebrardz, dame de Saint-Sulpice son épouse, de 6000 l. pour le compte fait ce jour entre eux des marchandises fournies du passé jusqu'à présent à Emmanuel de Crussol et même date, jusqu'au V C LII, constitution, quittance par les mêmes, 7 septembre 1618; MC/ET/XXIV/305; fol. V/C/XLIII
      quittance; constitution de rente; Crussol, Emmanuel de; Herve, François; Hebrardz, Claude des
    - Bail à rente ou vente à titre de rente par Louis de Caillebot, chevalier seigneur de La Salle, à Emmanuel de Crussol, duc d'Uzès, pair de France, capitaine de 100 hommes d'armes des ordonnances du Roi, comte de Crussol, prince de Soyon, chevalier d'honneur de la Reine, capitaine et lieutenant de sa compagnie d'une maison bâtie de neuf en 4 corps d'hôtels, rue d'Orléans aux Marais du Temple dits Place de France, à titre de rente et moyennant 40 000 l., et 2000 livres de rente annuelle (A la suite: mention du rachat de la rente, devant Chappellain, le 4 juillet 1632)., 11 septembre 1618; MC/ET/XXIV/305; fol. V/C/LVI
      acte de vente; acte de vente; Crussol, Emmanuel de; Caillebot, Louis de
    - Vente par Gilles Alix [Allix], tapissier bourgeois de Paris, rue de la Tabletterie à David Le Bel, praticien au Châtelet de Paris d'un office de sergent à verge au Châtelet, priseur juré vendeur de biens meubles adjugé à Gilles Alix, à la requête de Jean Marchedieu, maître orfèvre bourgeois de Paris.- A la suite 30 octobre 1618, quittance de Jean Marchedieu, et voir f° VcLXV, f° VcIIIIxxI, 11 septembre 1618; MC/ET/XXIV/305; fol. V/C/LXIII
      acte de vente; quittance; Alix, Gilles; Allix, Gilles; Marchedieu, Jean; Lebel, David
    - Bail par Pierre Brulart, chevalier, vicomte de Puisieux, conseiller du Roi en ses conseils d'Etat et Privé, secrétaire de ses commandements et finances, grand trésorier de ses ordres, de la maison et cense d'Hamelincourt près d'Arras, dont il a la jouissance par son contrat de mariage avec Charlotte d'Etampes de Valancay. Même date, consentement à ce bail par Jacques d'Etampes et V/C/LXXI, déclaration du fermier., 12 septembre 1618; MC/ET/XXIV/305; fol. V/C/LXVIII; fol. V/C/LXX
      déclaration; bail; Étampes, Jacques d'; Brulart, Pierre; Etampes de Valancay, Charlotte d'
    - Quittance de Charles Chrestien, menuisier rue des Bons-Enfants, à l'hôtel de Merlusine à Claude Balifre, maître des enfants de la musique de la Chambre du roi, de 200£ reçues en plusieurs fois sur et en moins des travaux faits en une maison sur le rempart, près de la rue des Petits-Champs.-A la suite: 1618, 10 octobre, quittance de 100 £. Idem le 1619, 1 mars, 12 septembre 1618; MC/ET/XXIV/305; fol. II/C/XVII; fol. II/C/XXXII
      quittance; Chrestien, Charles; Balifre, Claude
    - Renonciation par les marchands bouchers suivants la Cour à la sentence rendue à leur profit à Saint-Germain en Laye contre la communauté des marchands bouchers, bourgeois de Paris, promettant mutuellement la casser et annuler., 12 septembre 1618; MC/ET/XXIV/305; fol. V/C/LXIX
      renonciation
    - Ratification par Jacques d'Étampes, chevalier seigneur d'Applaincourt, baron de Villebrune, conseiller du roi en ses Conseils d'état, lieutenant colonel de la cavalerie légère de France, à présent logé à Paris, rue des Lyons paroisse Saint-Paul, d'un bail à ferme fait ce jour par Pierre Brulart, chevalier, vicomte de Buisieux, son beau-frère., 12 septembre 1618; MC/ET/XXIV/305; fol. V/C/LXX
      bail; Étampes, Jacques d'; Brulart, Pierre
    - Obligation d'Ozias BEGNY, pourvoyeur du chevalier de Vendome, demeurant à Paris rue Quiquetonne, paroisse Saint-Eustache, envers Simon Desprez le jeune, receveur à Chantilly en présence d'Antoine Desprez, trésorier payeur de la gendarmerie de France, associé dudit Simon, de 800 l. dûes à cause du bail des garennes de Chantilly fait audit Begny par feu le connétable., 12 septembre 1618; MC/ET/XXIV/305; fol. V/C/LXXV
      obligation; Bégny, Ozias; Desprez, Simon; Desprez, Antoine
    - Bail par Pierre Brulart, chevalier, vicomte de Puisieux, propriétaire par son contrat de mariage avec Charlotte d'Etampes de Valancay de la terre et seigneurie d'Hamelincourt, à Jean Bize, bourgeois d'Arras, y demeurant paroisse Sainte Croix, de la maison et cense dudit Hamelincourt et ses appartenances, moyennant 3600 £. de ferme par an, durant 9 ans. Déclaration dudit Bize., 12 septembre 1618; MC/ET/XXIV/305; fol. V/C/LXVII; fol. V/C/LXXI
      contrat de mariage; déclaration; bail; Brulart, Pierre; Etampes de Valancay, Charlotte d'; Bize, Jean
    - Constitution par Claude Balifre, maître des enfants de la musique de la chambre du roi, Louise Rescyon, sa femme et Mathias Balifre, leur fils, chantre des chambre et chapelle du roi, demeurant rue des Petits-Champs, paroisse Saint-Eustache, à Georges Lymosin, procureur au Châtelet, de 125 livres de rente, moyennant 2000 livres destinées au bâtiment d'une maison., 15 septembre 1618; MC/ET/XXIV/305; folio 579
      constitution de rente; Petits-Champs (rue des); Saint-Eustache (paroisse); Balifre, Claude; Rescyon, Louise; Balifre, Mathias; Lymosin, Georges; officier de la Chambre du roi (Ancien Régime); officier de la Chapelle du roi (Ancien Régime); musicien; procureur de justice (Ancien Régime)
    - Titre nouvel par Guillaume Desnouillers, maçon à Pontoise et Laurence Le Clerc, sa femme, comme propriétaires d'une carrière, cour jardin et lieu au faubourg de Pontoise chargés de 25 sols de rente envers l'église Notre-Dame de Pontoise, 16 septembre 1618; MC/ET/XXIV/305; fol. V/C/IIII/XX/III
      titre nouvel; Desnouillers, Guillaume; Le Clerc, Laurence
    - Bail par Nicolas Le Compte, maître brodeur demeurant au Hameau de Popincourt, paroisse Saint-Paul Antoine Boulduc, marchand épicier, à cause de Louise et Marie Drouet, leurs femmes et par Geneviève Drouet, pour 3 ans, à Pierre Pigoreau, marchand à Paris, d'une maison faisant l'un des coins de la rue de Marivaux et rue des Lombards, moyennant 370 £. de loyer annuel., 19 septembre 1618; MC/ET/XXIV/305; fol. V/C/IIII/XX/VI
      bail; Le Compte, Nicolas; Drouet, Louise; Boulduc, Antoine; Drouet, Marie; Drouet, Geneviève; Pigoreau, Pierre
    - Quittance d'Etienne Regnault, rue Dauphine, maître couvreur de maisons à Paris, à Claude Balifre, maître des enfants de la musique de la chambre du roi, de 400 livres pour le parfait paiement des ouvrages de couverture faits en une maison que ledit Claude Balifre fait bâtir depuis 10 mois en la rue appelée de son nom, près le rempart et la rue des Petits-Champs. Plusieurs quittances aux folios suivants, 20 septembre 1618; MC/ET/XXIV/305; folio 219
      quittance; Petits-Champs (rue des); Balifre, Claude; Regnault, Etienne; couvreur; officier de la Chambre du roi (Ancien Régime); chanteur
    - Trois Constitutions de rentes par Jean Gaboury, tapissier et valet de chambre du roi, Noémie Mercier, sa femme, Antoine Du Treyne, receveur des gabelles audit grenier de Lyon, Jean Hopil, bourgeois de Paris demeurant rue Couture Sainte-Catherine et Suzanne Gelais sa femme, Louis Hopil, receveur des gabelles au grenier à sel de Lyon, demeurant à Paris rue Saint-Honoré, à l'Echiquier royal, sa femme Vranie Brisset, et Pierre Boursier, bourgeois de Paris rue des Prouvaires, se faisant forts de Jacques Zoccholi, valet de chambre ordinaire du roi et Claire Brisset, sa femme., 23 septembre 1618; MC/ET/XXIV/305; fol. VI/C/LXII à LXXIIII
      constitution de rente; Hopil, Louis; Gaboury, Jean; Du Treyne, Antoine; Hopil, Jean; Brisset, Vranie; Boursier, Pierre; Zoccholi, Jacques; Brisset, Claire; Mercier, Noémie; Gelais, Suzanne
    - Promesse de Florisée de Boivin, veuve d'Antoine de Saint-Michel, chevalier baron d'Avilly, demeurant à Gex, près de Genève, à présent logée à Paris, à François de Boivin, chevalier seigneur baron de Vilars, conseiller du roi en ses Conseils d'état et privé et son bailli à Gex, son père, 26 septembre 1618; MC/ET/XXIV/305; fol. V/C/IIII/XX/XI
      promesse; Boivin, François de; Boivin, Florisée de
    - Bail par François Le Tonnellier, écuyer sieur de Conty, conseiller du roi en son Grand Conseil, demeurant rue Baillet au nom de Pierre Soppite, son beau-père, écuyer sieur de Louvecinnes, Premier valet de chambre du roi d'un corps d'hôtel dépendant d'une maison rue Baillet., 28 septembre 1618; MC/ET/XXIV/305; fol. V/C/IIII/XX/XIX
      bail; Le Tonnellier, François; Soppite, Pierre
    - Procuration de Dominique Dreux, conseiller notaire et secrétaire du roi, maison et couronne de France et de ses finances, receveur des tailles en l'élection d'Evreux, demeurant à Paris rue des Augustins, paroisse Saint-André-des-Arts à Jean Damonville, lieutenant des eaux et forêts à Evreux, pour le décharger de sa fonction de receveur des Tailles., 8 octobre 1618; MC/ET/XXIV/305; fol. VI/C/VIII
      procuration; Dreux, Dominique; Damonville, Jean
    - Bail par Georges Berruyer, prieur du Longueville demeurant à Paris rue d'Orléans paroisse Saint-Eustache, pour 5 ans, à André Fourmentin, demeurant à Paris rue des Vieilles-Etuves, du domaine et fruits du prieuré Notre-Dame de Longueville au diocèse de Luçon moyennant différentes charges et 350 £. de ferme par an., 8 octobre 1618; MC/ET/XXIV/305; fol. VI/C/V
      bail; Berruyer, Georges; Fourmentin, André
    - Promesse de André Targas, pourvoyeurs du roi demeurant en Touraine, logé à Paris à l'enseigne de l'Ange, quai du Louvre, à François Sorin, aussi pourvoyeurs du roi, logé rue Saint-Honoré, de lui fournir dans quatre mois la somme de 1000 livres en certificats et fournitures, pour le rembourser des fournitures faites en son nom., 11 octobre 1618; MC/ET/XXIV/305; fol. VI/C/XII
      Targas, André; Sorin, François
    - Dépôt par Antoine Marchant, fourrier de la Grande Écurie de Monsieur, agissant comme procureur de César Auguste de Bellegarde, chevalier, d'une déclaration comme quoi il a emprunté jusqu'à 8 000 £ sur un grand diamant enchassé en un anneau d'or, diamant tenu de 4 griffes, une enseigne de diamants où est figuré le portrait du Roi et un collier de diamants et grosses perles, mis en gages., 15 octobre 1618; MC/ET/XXIV/305; fol. VI/C/XIX et XX
      déclaration; Marchant, Antoine; Bellegarde, César Auguste de
    - Désistement de plainte entre Jacques Lasnier, marchand orfèvre demeurant dans l'enclos des Quinze-Vingts et Pierre Chancey, compagnon orfèvre demeurant en la maison de Jean Chancey, maître orfèvre à Paris, rue de l'Arbre Sec, son oncle, et en sa présence., 23 octobre 1618; MC/ET/XXIV/305; fol. VI/C/XXII
      Chancey, Jean; Chancey, Pierre; Lasnier, Jacques
    - Remise de peine par Jacques Lasnier, maître orfèvre, enclos des Quinze-Vingts, 23 octobre 1618; MC/ET/XXIV/305; fol. VI/C/XXII
      Lasnier, Jacques
    - Deux déclarations de Jean Charpentier, marchand bourgeois de Paris rue Saint-Jacques de la Boucherie, au sujet de l'acquisition qu'il a faite d'une maison en deux corps d'hôtels et jardin, autrement dite le clos du Chardonneret, rue Gracieuse et rue Française ou faubourg Saint-Marcel, (le 24 avril 1618 devant Le Moyne et de Troyes)., 26 octobre 1618; MC/ET/XXIV/305; fol. VI/C/XXVII et XXVIII
      déclaration; Charpentier, Jean
    - Promesse par Joseph Coulaud, secrétaire de la chambre du roi, assisté de Louis Des Perrois demeurant dans l'Ile du Palais, paroisse Saint-Barthélemy, maître écrivain juré à Paris, caution, à Pierre Brunette, compagnon charpentier à Paris, rue de la Vieille-Draperie paroisse Sainte Croix en la Cité, de lui fournir dans 15 jours une lettre de retenue de charpentier de Monsieur frère du roi moyennant 150 £., 27 octobre 1618; MC/ET/XXIV/305; fol. VI/C/XXIX
      Coulaud, Joseph; Des Perrois, Louis; Brunette, Pierre; charpentier
    - Quittance par Pierre André, maître plombier à Paris, rue de la Ferronnerie à Claude Balifre, maître des enfants de la musique de la Chambre du roi, de 300 £. sur et en moins des travaux faits en la maison que led. Balifre fait bâtir en la rue appelée de son nom. Autre quittance de 150 £., 5 novembre 1618 - 18 décembre 1618; MC/ET/XXIV/305; fol. II/C/XXIIII; fol. II/C/XXIX
      quittance; André, Pierre; Balifre, Claude
    - Obligation de Blaise Dupré, maître tailleur d'habits à Paris rue neuve et paroisse Saint-Merri, envers René Cressé, marchand drapier bourgeois de Paris rue Saint-Honoré, de 600 l. pour vente de marchandises., 9 novembre 1618; MC/ET/XXIV/305; fol. VI/C/XLV
      obligation; Cressé, René; Dupré, Blaise
    - Procuration de Nicolas Brulart, chevalier, seigneur de Sillery et de Berny, vicomte de Puisseux, chancelier de France et de Navarre à François Brulart, son frère, abbé de l'abbaye de La Valleroy, conseiller aumônier ordinaire du Roi. Bail à rente par Nicolas Brulart comme seigneur de Berny, d'une maison au Pont d'Antony. Donation par Nicolas Brulart au couvent des Frères Prêcheurs du faubourg Saint-Honoré de 1500 l., pour les aider à construire leur église en laquelle il se réserve la deuxième chapelle qui sera dédiée à Saint-Louis, 14, 24 et 28 novembre 1618., 14 novembre 1618 - 28 novembre 1618; MC/ET/XXIV/305; fol. VI/C/XLVIII; fol. VI/C/LXXVI; fol. VI/C/IIII/XX/IIII
      procuration; donation; bail; Brulart, Nicolas; Brulart, François
    - Quittance de Febrinne Raoul, veuve de Corneille Vanuffel, maître lapidaire et valet de chambre du roi, demeurant rue Saint-Honoré, au coin de la rue des Prouvaires à Thimoléon de Conquessac, écuyer, sieur du Plessis de Jugne, gouverneur pour le roi, des villes et château de Craon, de 106 £. restant de 3000 £. dûes par obligation du 23 janvier 1610 (devant Duchesne et Des Quatrevaulx), 17 novembre 1618; MC/ET/XXIV/305; fol. VI/C/LIII
      obligation; quittance; Vanuffel, Corneille; Raoul, Febrinne; Conquessac, Thimoléon de
    - Compte entre Denis Garanjon, maître apothicaire et épicier bourgeois de Paris, demeurant au faubourg Saint-Honoré, et Blanche Dupille, sa femme et Robert Dupille, avocat en Parlement, de la gestion et administration des biens de ce dernier qu'ont eues, 21 novembre 1618; MC/ET/XXIV/305; fol. VI/C/LVI
      Garanjon, Denis; Dupille, Blanche; Dupille, Robert